【裁判字號】    89,訴,862
【裁判日期】    890504
【裁判案由】    毒品危害防制條例
【裁判全文】
台灣台中地方法院刑事判決                          八十九年度訴字第八六二號
    公  訴  人  台灣台中地方法院檢察署檢察官
    被      告  甲○○
右列被告因違反毒品危害防制條例案件，經檢察官提起公訴（八十九年度毒偵字第二
一六五號、第一六六二號），本院判決如左：
    主  文
甲○○連續施用第一級毒品，累犯，處有期徒刑拾月，扣案海洛因毛重零點壹公克，
沒收銷燬之；又連續施用第二級毒品，累犯，處有期徒刑柒月，扣案含有安非他命殘
渣空袋壹個，沒收銷燬之；應執行有期徒刑壹年參月，扣案海洛因毛重零點壹公克及
含有安非他命殘渣空袋壹個，沒收銷燬之。
    事  實
一、甲○○前曾於民國（下同）八十四年七月十六日因違反麻醉藥管理條例案件，經
    本院判處有期徒刑三月確定，甫於八十四年八月十四日易科罰金執行完畢，仍不
    知悔改警惕，復因施用毒品案件，先後二次經台灣台中地方法院檢察署檢察官聲
    請本院裁定送觀察、勒戒後，認均無繼續施用毒品之傾向，由該署檢察官分別於
    八十八年十月二十三日及八十八年十二月十五日、以八十八年度毒偵字第一一三
    號、第一一八四號、第一四一九號及八十八年度毒偵字第二三一０號為不起訴處
    分確定。詎甲○○又基於概括之犯意，自八十九年二月中旬某日起至八十九年三
    月十八日止，連續在台中市○○路與青島路口及台中港路私立中山醫學院旁空地
    等處，以不詳方式非法施用第一級毒品海洛因及第二級毒品安非他命多次，嗣分
    別於八十九年一月二十日上午十時三十分許、八十九年三月二十日凌晨零時四十
    五分許，在台中市○○○街三號前及台中市○○路干城車站前為警查獲，並扣得
    海洛因毛重零點壹公克及含有安非他命殘渣空袋壹個（內含安非他命殘餘，無法
    分離）經警採集其尿液亦檢出嗎啡及甲基安非他命陽性反應。
二、案經台中市警察局第一分局及台中市警察局移送台灣台中地方法院檢察署檢察官
    偵查起訴。
    理  由
一、訊據被告甲○○固坦承有於右揭時地施用第二級毒品安非他命及為警查獲海洛因
    、含有安非他命殘渣之空袋等情不諱，惟矢口否認有何施用第一級毒品之犯行，
    辯稱：海洛因及安非他命空袋係在伊坐之椅背後面，是伊坐著，但何人所有伊不
    知道，伊以前有用香煙加入海洛因抽過一口，但沒有施打，且這是以前的事情，
    扣案之葫蘆型容器是警察從陳柏堯（另由檢察官偵查）的皮包拿出來的，不是伊
    的云云。惟查被告於八十九年一月二十日上午十時三十分為警查獲時，雖否認有
    施用第二級毒品安非他命，然經警採集尿液送驗結果，則呈甲基安非他命陽性反
    應，此有台中市衛生局煙毒尿液檢驗成績書一紙在卷足憑；又被告於八十九年三
    月二十日凌晨零時四十五分許為警查獲時，已於警訊中自白伊自八十九年二月中
    旬起至八十九年三月十八日止，在台中市○○路與青島路口及台中港路中山醫學
    院旁施用第一級、第二級毒品，且將該次採集之尿液送請行政院衛生署台中醫院
    檢驗結果，亦呈嗎啡及安非他命陽性反應，此有該醫院出具之診斷證明書一紙在
    卷足資佐證，並有自被告所坐之座位查扣之海洛因毛重零點一公克及含有安非他
    命殘渣之空袋一個足參，是被告有施用第一級、第二級毒品甚明，其於警訊中之
    自白應與事實相符而堪採信，其事後翻異前供，顯係卸責之詞，不足採信。次查
    ，被告前因施用毒品案件，先後二次經台灣台中地方法院檢察署檢察官聲請本院
    裁定送觀察、勒戒後，認均無繼續施用毒品之傾向，由該署檢察官分別於八十八
    年十月二十三日及八十八年十二月十五日、以八十八年度毒偵字第一一三號、第
    一一八四號、第一四一九號及八十八年度毒偵字第二三一０號為不起訴處分確定
    ，此有該不起訴處分書在卷可憑，是本件事證明確，被告犯行已堪認定。
二、核被告甲○○所為，係犯毒品危害防制條例第十條第一項及第二項之施用第一級
    、第二級毒品罪。被告於施用前持有第一級、第二級毒品之低度行為，應為施用
    之高度行為所吸收，不另論罪。又被告先後多次施用第一級、第二級毒品之犯行
    ，時間緊接，所犯犯罪構成要件相同，顯係基於概括犯意反覆為之，為連續犯，
    應依刑法第五十六條規定論以一罪，並加重其刑。被告所犯前開罪之間，犯意各
    別，行為互殊，應予分論併罰。又被告前曾於八十五年九月二十五日因違反麻醉
    藥管理條例案件，經台灣高等法院台中分院判處有期徒刑十月確定，甫於八十七
    年七月二日執行完畢，此有台灣台中地方法院檢察署刑案資料查註紀錄表及本院
    被告全國前案紀錄表各一件附卷可稽，其於受有期徒刑之執行完畢後，五年內再
    犯本件有期徒刑以上之罪，為累犯，應依刑法第四十七條規定遞加重其刑。爰審
    酌被告犯罪之動機、目的、手段、品行、犯罪所生之損害，及犯罪後之態度等一
    切情狀，分別量處如主文所示之刑，並定其應執行之刑，以示懲儆。又扣案之海
    洛因毛重零點壹公克及含有安非他命殘渣空袋壹個（內含安非他命殘餘，無法分
    離），應依毒品危害防制條例第十八條第一項前段規定宣告沒收並銷燬之。至扣
    案之葫蘆型容器一個，係同案被告陳柏堯所有，並非供被告犯罪所用或與本件被
    告施用毒品有何關係，爰不予宣告沒收，併此敘明。
據上論斷，應依刑事訴訟法第二百九十九條第一項前段、毒品危害防制條例第十條第
一項、第二項、第二十條第三項前段、第十八條第一項前段、刑法第十一條前段、第
四十七條、第五十六條、第五十一條第五款，判決如主文。
本案經檢察官林豐文到庭執行職務。
中      華      民      國      八十九      年      五      月    四    日
                                      台灣台中地方法院刑事第六庭
                                          法  官  簡  賢  坤
右正本證明與原本無異。
如不服本判決，應於判決送達後十日內向本院提出上訴狀，上訴於臺灣高等法院臺中
分院( 須附繕本 )。
                                          書記官
中      華      民      國      八十九      年      五      月    四    日
附錄本案論罪科刑法條全文：
毒品危害防制條例第十條第一項
施用第一級毒品者，處六月以上五年以下有期徒刑。
毒品危害防制條例第十條第二項
施用第二級毒品者，處三年以下有期徒刑。


司法院資訊處製作；財團法人民間司法改革基金會備份。
